【裁判字號】    98,審小上,14
【裁判日期】    980123
【裁判案由】    損害賠償
【裁判全文】
臺灣高雄地方法院民事裁定            98年度審小上字第14號
上  訴  人  乙○○
被  上訴人  甲○○
上列當事人間損害賠償事件，上訴人對於民國97年12月11日本院
高雄簡易庭97年度鳳小字第2341號第一審判決提起上訴，本院裁
定如下：
    主    文
上訴駁回。
第二審訴訟費用新臺幣壹仟伍佰元由上訴人負擔。
    理    由
一、按對於小額程序第一審判決之上訴，非以其違背法令為理由
    ，不得為之；又上訴狀內應記載上訴理由，表明下列各款事
    項：1.原判決所違背之法令及其具體內容。2.依訴訟資料可
    認為原判決有違背法令之具體事實，民事訴訟法第436 條之
    24第2 項、第436 條之25分別定有明文。所謂判決違背法令
    ，乃指判決不適用法規或適用不當，為同法第468 條所明定
    ，此亦為小額事件之上訴程序所準用（民事訴訟法第436 條
    之32第2 項參照）。故對小額訴訟程序之第一審判決提起上
    訴時，其上訴狀或理由書應具體指摘原判決有何不適用法規
    或適用法規不當之情形，並揭示該法規之條項或其內容；若
    係成文法以外之法則，應揭示該法則之旨趣；倘為司法院解
    釋或最高法院之判例，則應揭示該判解之字號或其內容；如
    依民事訴訟法第469 條第1 款至第5 款所列情形為理由時，
    其上訴狀或理由書應揭示合於該條款之事實（最高法院71年
    台上字第314 號判例參照）。如其上訴狀未依此項方法表明
    理由，其上訴即不合法，應駁回其上訴，同法第436 條之32
    第2 項準用第444 條第1 項前段亦有明文。
二、上訴意旨略以：本件事故地點形式上觀察似屬「十字交岔路
    口」，實際上係屬「丁字路口」，上訴人行車方向應為沿高
    雄市○○區○○路由北往南行駛，再欲待轉返家，而非騎往
    左營火車站後站，再由左營火車站後站騎出，上訴人受傷之
    嚴重部位為「左大腿骨及左鎖骨骨折」，可知雙方係同向行
    駛，且上訴人機車在被上訴人車輛之前，又依現場圖所示被
    上訴人車輛之車頭方向，可知被上訴人之子楊子牧駕駛被上
    訴人車輛正在變換車道或根本疏未注意車前狀況，且楊子牧
    亦自承當時無駕照，故利用深夜練習開車，其駕駛技巧顯然
    低於一般有駕照之人，楊子牧之肇責應重於上訴人，又被上
    訴人車輛損害數額是否如估價單所載，修復金額是否合理，
    均有疑義，且僅見估價單，未見被上訴人支出證明，仍待確
    認，爰依法提起本件上訴，聲明請求廢棄原判決，並駁回被
    上訴人在第一審之訴。
三、經查，上訴人所爭執車禍發生情形及車輛修復費用，業經原
    審依車損照片、肇事故事現場圖、現場照片、估價單等據以
    認定，經核尚無違法或不當之情形。上訴人之上訴理由乃係
    就原審證據取捨及認定事實之事項而為指摘，並未具體指明
    原審判決有如何不適用法規或適用法規不當，或有民事訴訟
    法第469 條第1 款至第5 款所稱當然違背法令之情事，及符
    合該條款要件之具體事實，自難認其已合法表明上訴理由，
    依首揭說明，應認其上訴為不合法。
四、復按於小額訴訟之上訴程序，法院為訴訟費用之裁判時，應
    確定其費用額，民事訴訟法第436 條之19第1 項、第436 條
    之32第1 項定有明文。本件第二審裁判費用為1,500 元，應
    由上訴人負擔，爰併為裁定如主文第2 項所示。
五、結論：本件上訴為不合法，依民事訴訟法第436 之32第1 項
    、第2 項、第436 條之19第1 項、第444 條第1 項前段、第
    95條、第78條，裁定如主文。
中    華    民    國    98    年    1     月    23    日
                        民事第二庭
                              審判長法  官  陳嘉惠
                                    法  官  劉定安
                                    法  官  秦慧君
正本係照原本作成。
本裁定不得抗告。
中    華    民    國    98    年    1     月    23    日
                                     書記官  蔡佩珊


司法院資訊處製作；財團法人民間司法改革基金會備份。
